Inventaris van het archief van E.N. van Kleffens over de jaren 1919-1983
Nationaal Archief, Den Haag
- Stukken van ambtelijke aard
  - Minister van Buitenlandse Zaken (1939-1946), 2.2
    - Stukken van bijzondere aard, 2.2.2
      - Algemeen, 2.2.2.01
        - Afschriften voor Zijne Excellentie, duplicaten van bescheiden behorend tot het archief van het Ministerie van Buitenlandse Zaken, gevestigd te Londen ("Londens Archief")., 1940-1945; 87-205; 106 omslagen en 13 stukken
          - Stukken zonder rubrieknummering,1939-1944, 168-205; 35 omslagen en 2 stukken
            - Stukken betreffende de steun van Amerikaanse troepen bij de bewaking van bauxietmijnen in Suriname, 1941, 194
            - Stukken betreffende de tegenover de Fransen aan te nemen houding in verband met het Engelse verzoek de scheepvaart op de Franse eilanden te stoppen en betreffende het vervoer van grondstoffen door de Franse schepen ten behoeve van de vijand, 1941, 195
            - Stukken betreffende diplomatieke besprekingen met Australië, 1941, 196
            - Stukken betreffende het contact met de Vrije Franse Beweging onder leiding van generaal Ch. de Gaulle, 1941, 197
            - Stukken betreffende het verzoek van Noorwegen mededeling te doen van vraagstukken die zich mogelijk na afloop van de oorlog bij vredesonderhandelingen zullen voordoen, 1941, 198
            - Stukken betreffende pogingen van J.W. Albarda, minister van Waterstaat, alsmede van de Belgische oud-minister H. de Man, tot behoud van de vrede, op schrift gesteld door J.W. Albarda betreffende buitenlandse politiek van de jaren onmiddellijk aan de oorlog in 1940 voorafgaande, 1941, 199
            - Telegram betreffende het eventueel opgeven van de neutraliteit door Zweden, waardoor Nederlandse belangenbescherming door Zweden niet meer mogelijk is, 1941, 200; stuk
            - Telegram van Claessens betreffende politieke aangelegenheden op IJsland, 1941, 201
            - Stukken betreffende de diplomatieke betrekkingen van Nederland tot andere mogendheden, 1941 - 1943, 202
            - Ingekomen en minuten van uitgegane stukken van het Ministerie van Buitenlandse Zaken te Londen, 1941 - 1944, 203
            - Stukken betreffende de bewaking van een transport inheemse en indo-europese dienstweigeraars vanuit Zuid-Afrika naar West-Indië, 1942, 204
            - Stukken betreffende de opheffing van de offices néerlandais in Frankrijk, alsmede het verzoek van de Franse regering aan Zweden de Nederlandse belangen niet langer te beschermen, 1942, 205
        - Dagboeken., 1942-1945, z.d.; 206-208; 1 katern, 1 band, 1 omslag en 1 stuk
          - Reizen naar de Verenigde Staten en Canada, 1942 - 1943, 206; omslag
            De originele dagboeken berusten bij het Nederlands Instituut voor Oorlogsdocumentatie te Amsterdam.
          - Dagelijkse werkzaamheden, 1943 - 1945, 207; band
          - Conferentie van San Francisco, manuscript en getypte transcriptie, 1945, z.d., 208; 1 katern en 1 stuk
        - Rapport betreffende een overzicht van de organisatie en de werkzaamheden van het Ministerie van Buitenlandse Zaken sinds mei 1940, met geleidebrief., 1943; 209; omslag
      - Dreiging en begin van de oorlog, 2.2.2.02
        - Stukken betreffende de bij een inval van het Duitse leger in Nederland te nemen maatregelen., 1939; 210; omslag
        - Teksten van zijn in de Tweede Kamer gehouden redevoeringen, met persverslagen over zijn openbare optreden., 1939-1940; 211; omslag
        - Memoranda van Myron C. Taylor, speciaal vertegenwoordiger van F.D. Roosevelt bij de H. Stoel, betreffende Duitsland., 1939-1942; 212; omslag
        - Stukken betreffende het inwinnen van inlichtingen bij prof. M. Huber te Genève, voorzitter van het Internationaal Comité van het Rode Kruis en oud-president van het Permanente Hof van Internationale Justitie te Den Haag ter verkrijging van de invrijheidstelling van generaal H.G. Winkelman., 1940; 213; omslag
        - Tekst van een mogelijk door hem gehouden toespraak na zijn aankomst in Groot-Brittannië, met toelichtende notitie en een krantenknipsel., 1940, 1981, z.d.; 214; omslag
        - Overzichten van de nog van kracht zijnde bilaterale verdragen met Duitsland en Oostenrijk op 10 mei 1940., 215; omslag
      - Buitenlandse betrekkingen, 2.2.2.03
        - "Full Record of the visit of H.M. Queen Wilhelmina to Canada and the United States" en "Address by Her Majesty Queen Wilhelmina of the Netherlands to the Congress of the United States"., 1942; 216; omslag
        - Stukken betreffende besprekingen over de toenadering tussen België en Nederland op economisch en monetair gebied., 1943; 217; omslag
        - Stukken betreffende de uitnodiging van M.G. Christie aan Van Kleffens en dr. Ritter voor het uitwisselen van ideeën over de toekomst van Europa en Duitsland naar aanleiding van het Duitse memorandum "Monarchistische Bestrebungen in Deutschland"., 1943; 218; omslag
        - Correspondentie met J. Christmas Møller betreffende de publicatie "When Denmark is free again"., 1943-1944; 219; omslag
        - Stukken betreffende de eventuele reconstructie van de organisatie van de Volkenbond., 1943-1945; 220; omslag
        - Publicaties betreffende "Norway's foreign relations and policy" in "The Norseman", met geleidebrief., 1944; 221; omslag
        - Stukken betreffende de opheffing van privileges van in Engeland verblijvende geallieerde regeringen., 1944; 222; omslag
      - Militaire aangelegenheden, 2.2.2.04
        - Aantekening betreffende een telegram aan jhr. E.F.M.J. Michiels van Verduynen over militaire instanties werkzaam in de Verenigde Staten., 1942; 223; stuk
        - Agenda's voor en notulen van de vergaderingen van de Ministeriële Commissie Oorlogvoering, alsmede daarbij opgelegde vergader- en andere (afschriften van) stukken., 1942-1945; 224-228; 1 pak en 4 omslagen
          Voordat het archief van Van Kleffens werd overgedragen, berustten bij het Algemeen Rijksarchief reeds afgedwaalde bescheiden (0,13 m1), die afkomstig waren uit het bureau-archief. Deze stonden weliswaar te boek als archief van (of betreffende) de "Ministeriële Commissie Oorlogvoering" en waren voorlopig bij het archief van het Ministerie van Buitenlandse Zaken geplaatst, omdat deze het had overgedragen. De opschriften op de binnenmappen lieten geen ruimte voor twijfel over de werkelijke archiefvormer. Op alle mappen staat namelijk "Collectie Van Kleffens V/I"
          Verslagen omtrent 's Rijks oude archieven 1966, Tweede serie XXXIX, 's-Gravenhage 1968, p. 49.
          . Het betrof hier archiefvorming, uit 1942-1945, van de minister van Buitenlandse Zaken in zijn hoedanigheid van lid van de "Ministeriële Commissie Oorlogvoering"(MCO), een commissie - in hedendaagse termen: onderraad - van de ministerraad, waarvan Van Kleffens toen ook vice-voorzitter was. Deze stukken waren reeds in 1966 door het Ministerie van Buitenlandse Zaken overgedragen.
          Brief van het Ministerie van Buitenlandse Zaken APA 144613 d.d. 22 augustus 1966, berustend in NA, Archief van de Tweede Afdeling (van het voormalig Algemeen Rijksarchief), 1966 D 284, waarin wordt gesuggereerd de bescheiden toe te voegen aan het archief van het Ministerie van Algemeene Oorlogvoering van het Koninkrijk (AOK). Aangezien minister-president P.S. Gerbrandy ook voorzitter van het MCO was, en inderdaad tevens minister van AOK, was het verklaarbaar dat een aanzienlijk deel van de MCO-stukken zijn uitgegaan van AOK, maar niet correct om ze aan het archief van het verzendende ministerie toe te voegen. Deze bescheiden werden in plaats daarvan bij het archief van het Ministerie van Buitenlandse Zaken geplaatst. Zie aanwinst III.2 van de Tweede Afdeling op p. 49 van de in noot 22 genoemde bron.
          . Na de overdracht van het grootste deel van Van Kleffens' bureau-archief zijn deze MCO-stukken hieraan toegevoegdonder de inv.nrs. 224-228.
          Secretaris van de MCO was kapitein J.F.W. Nuboer, die tijdens de oorlogsjaren werkzaam was bij het Ministerie van Algemene Oorlogvoering van het Koninkrijk (AOK). Het secretariaatsarchief is bij de opheffing van dat ministerie in 1946 beland in of bij het archief van het Kabinet van de Minister-President (KMP). Laatstgenoemd archief werd in 1991 overgedragen aan het Algemeen Rijksarchief en opgenomen in de inventaris van het archief van de Raad van Ministers, 1823-1972.
          NA, Archief van de Raad van Ministers, 1823-1972, zijn Commissies en Onderraden, 1936-1972 en de Raad van Ministers van het Koninkrijk, 1955-1972 (nummer toegang 2.02.05.02), inv.nrs. 955 en 655.
          Bij vergelijking bleek, dat het secretariaatsarchief en de lidmaatschapsstukken van Van Kleffens elkaar aanvulden: geen van beide was compleet.
          De MCO-lidmaatschapsstukken van Van Kleffens waren opgeborgen in één onderwerpsmap ("training Nederlandsch legerkorps") en vier mappen, die een ordening op jaar verrieden. Stukken die in een verkeerde jaarmap werden aangetroffen, zijn herplaatst. De stukken behelzen in de eerste plaats notulen van de MCO-vergaderingen, soms aangevuld met convocaten-tevens-agenda's.
          Tevens werden notulen aangetroffen van een vergadering van "minister-kwartiermakers" - een groep ministers, die vóór de terugkeer van de gehele regering reeds vooruitging naar bevrijd Nederland - met afgevaardigden van de "Bond Nederland", gehouden op 31 oktober 1944.
          Verder werd een hoeveelheid stukken aangetroffen, die inhoudelijk met de vergader-onderwerpen van de MCO te maken hadden, maar waarvan niet duidelijk was of deze ook inderdaad "vergaderstukken" waren geweest. Het kunnen ook stukken zijn, die door minister Van Kleffens zelf aan zijn "vergaderdossier" zijn toegevoegd. Dit vermoeden wordt gesteund door het feit dat het MCO-secretariaatsarchief (inv.nr. 655) aanzienlijk minder vergader-stukken bevat. In dezelfde richting wijst het gegeven dat de MCO-stukken in het archief Van Kleffens incidenteel registratuurkenmerken (nummers) van het "Londens archief" van het Ministerie van Buitenlandse Zaken vertonen. Op iets ruimere schaal staan er bovenaan als kenmerk stempels "ingekomen" van dat ministerie, terwijl voor een ander deel in het geheel geen ontvangstkenmerken zijn terug te vinden.
          De MCO-stukken van Van Kleffens lijken op het eerste gezicht in een willekeurige chaos dooreen te liggen, maar bij nadere bestudering kan niet geheel worden uitgesloten dat deze schijnbare wanorde verband houdt met de vergaderdata. Daarom is ervan afgezien binnen de jaarmappen een strakke chronologische of andere ordening aan te brengen
          Inventaris van het bureau-archief van dr. E.N. van Kleffens als minister van Buitenlandse Zaken te Londen ("Collectie Van Kleffens I"), 1940-1945 (nummer toegang 2.05.48.04).
          .
          In onderstaande tabel is aangegeven welke documenten van de Ministeriéle Commissie Oorlogvoering aanwezig zijn in het archief van de Ministerraad (inv.nr. 995) en in dat van Van Kleffens (inv.nrs. 224-228).
          21-10-1942 x x
          27-11-1942 x
          5-3-1943 x x
          19-3-1943 x
          26-3-1943 x x x
          31-3-1943 x
          9-4-1943 x x
          27-4-1943 x x
          7-5-1943 x x x x
          21-5-1943 x x x x
          26-6-1943 x x
          29-6-1943 x x
          19-7-1943 x x
          30-8-1943 x x x
          17-9-1943 x x x x
          1-10-1943 x x x
          15-10-1943 x
          18-10-1943 x x
          22-10-1943 x x
          2-11-1943 x x x
          5-11-1943 x x x
          19-11-1943 x x
          3-12-1943 x x x
          18-12-1943 x x x
          6-1-1944 x x x x
          14-1-1944 x x x
          22-1-1944 x x x
          28-1-1944 x x x
          9-2-1944 x x x
          11-2-1944 x x x
          15-2-1944
          18-2-1944 x x x x
          10-3-1944 x
          13-03-1944
          In: archief Van Kleffens nr. 227
          x x x
          17-3-1944 x x x
          24-3-1944 x
          31-3-1944 x x x x
          6-4-1944 x x x x
          14-04-1944
          Tweede exemplaar in: archief Van Kleffens nr. 227
          x x x x
          28-4-1944 x x x x
          12-5-1944 x
          17-5-1944 x x x
          2-6-1944 x
          9-6-1944 x x x
          16-6-1944 x x x x
          23-6-1944 x x x
          26-06-1944
          Voorvergadering
          x
          30-6-1944 x x x x
          14-7-1944 x
          Onvolledig
          x x
          21-7-1944 x x x x
          28-7-1944 x x x
          18-8-1944 x x x x
          12-9-1944 x
          22-9-1944 x x x x
          3-10-1944 x x
          9-10-1944 x x x
          13-10-1944 x x x
          27-10-1944 x x x x
          3-11-1944 x x
          13-11-1944 x x x
          22-12-1944 x x
          19-1-1945 x x x
          29-1-1945 x x
          9-2-1945 x x
          12-2-1945 x x
          16-2-1945 x x x
          1-3-1945 x x
          16-3-1945 x x
          26-3-1945 x x
          16-4-1945 x
          27-4-1945 x x
          4-5-1945 x x
          23-5-1945 x
          31-5-1945 x
          18-06-1945
          Vanaf hier te Den Haag
          29-6-1945 x
          6-7-1945 x
          11-7-1945 x
          16-07-1945
          "Eerste vergadering inz. opperbevel in het Verre Oosten / Nederlandse strijdmacht in Nederlands-Indië"
          18-07-1945
          "Tweede vergadering inz. opperbevel in het Verre Oosten / Nederlandse strijdmacht in Nederlands-Indië"
          - 1942, 224
          - 1943, 225
          - 1944, 226; pak
          - Training Nederlandsch legerkorps, 1944, 227
          - 1945, 228
        - Beschouwingen van de militair C.J. Stokvis betreffende de ten opzichte van de vijand aan te nemen houding., 1943; 229; omslag
        - Plan van reserve-majoor voor Speciale Diensten, W. den Boer, betreffende de wijze waarop het leger en het verzet na de oorlog in Nederland en Indië ingeschakeld kunnen worden., 1945; 230; omslag
        - Memorandum van J. van Ormondt betreffende internationale samenwerking op het gebied van militaire research, met geleidebrief., 1945; 231; omslag
        - Stukken betreffende de vooroorlogse Nederlandse militaire politiek., 1945; 232; omslag
        - Stukken betreffende het treffen van maatregelen door het Militair Gezag en regeringsinstanties in Nederland., 1945; 233; omslag
      - Na-oorlogse vraagstukken, 2.2.2.05
        - Correspondentie met A. Holle betreffende adviezen voor een snellere beëindiging van de oorlog, alsmede ideeën over na-oorlogse politiek., 1940-1942; 234; omslag
        - Stukken betreffende overleg met collega's van Buitenlandse Zaken uit België en Noorwegen over na-oorlogse politieke en economische problemen., 1941-1944; 235; omslag
        - Correspondentie met Sir Kenneth Lee betreffende na-oorlogse problemen., 1941-1945; 236; omslag
        - Aantekeningen betreffende het geallieerd overleg inzake na-oorlogse vraagstukken., 1942; 237; omslag
        - Tekst van de op 12 mei gehouden speech van E. Benes, president van Tsjecho-Slowakije, getiteld 'Towards a future and a more lasting peace'., 1942; 238; stuk
        - Politieke memoranda en briefwisseling, hoofdzakelijk betreffende de na de oorlog te nemen maatregelen ten aanzien van internationale samenwerking en ontwapening, met bijlagen., 1942-1944, 1949; 239; omslag
        - Stukken betreffende voorstellen voor een internationaal stabilisatiefonds en een clearing union., 1943; 240; omslag
        - Notitie van J.G. de Beus, hoofd van het Bureau Na-oorlogse Vraagstukken, betreffende na-oorlogse internationale vraagstukken naar aanleiding van een serie interviews met ministers van Buitenlandse Zaken in "The Sunday Times"., [1943]; 241; stuk
        - Stukken betreffende problemen met betrekking tot het voeren van een buitenlandse politiek ten opzichte van het na-oorlogse Duitsland., 1943-1944; 242; omslag
        - Correspondentie met diverse personen betreffende eventuele oplossingen van na-oorlogse vraagstukken., 1943-1945; 243; omslag
      - Wapenstilstands- en vredesvoorwaarden, 2.2.2.06
        - Verslag van een bespreking van E.N. van Kleffens met Lord Halifax betreffende een eventueel vredesaanbod van Duitsland, alsmede stukken betreffende een door J. Goebbels gehouden rede., 1940-1941; 244; omslag
          De rede van J. Goebbels is niet aangetroffen.
        - Stukken betreffende de behandeling van een eventuele wapenstilstandsregeling van Nederland met Duitsland., 1941; 245; omslag
        - Memorandum van M.L. Harvey betreffende voor Nederland gestelde vredesdoelen, met geleidebrief., 1942; 246; omslag
        - Stukken betreffende het door H.F. van Walsum opgestelde rapport inzake de behandeling van Duitsland na de oorlog., 1943; 247; omslag
        - Vergaderstukken van het Comité Interallié des Affaires Etrangères inzake aan Duitsland op te leggen wapenstilstandsvoorwaarden., 1943-1944; 248; pak
        - Publicaties betreffende de Nederlandse suggesties inzake de overeenkomsten van de viermogendhedenconferentie te Dumberton Oaks en betreffende de verklaringen van de geallieerde mogendheden., 1944; 249; omslag
        - Stukken betreffende voorstellen van de regeringen van Nederland, België, Luxemburg en Noorwegen aan de Europe Advisory Commission inzake aan Duitsland op te leggen wapenstilstandsvoorwaarden., 1944; 250; omslag
        - Stukken betreffende de nota van A. Plesman, directeur van de KLM, inzake de voorwaarden voor een duurzame vrede., 1945; 251; omslag
        - Stukken betreffende het rapport van M.J. Lewenstein inzake de schadevergoeding en vredesvoorwaarden, die ter voorkoming van herbewapening aan Duitsland en Japan moeten worden gesteld., 1945; 252; omslag
      - Hulpverlening aan Nederland, 2.2.2.07
        - Stukken betreffende de nota van A.F. Lamping, secretaris-generaal van het Ministerie van Handel, Nijverheid en Scheepvaart, inzake de ravitaillering van bezet gebied., 1942; 253; omslag
        - Aantekening betreffende hulpverlening aan Nederland., 1944; 254; stuk
        - Stukken betreffende de uitnodiging van K. de Courcy kennis te maken met W. Citrine, alsmede inzake zijn aanbod een deel van zijn kleren naar behoeftigen in Nederland te zenden., 1944; 255; omslag
        - Stukken betreffende de verzending van hulpgoederen naar Nederland., 1944-1945; 256; omslag
        - Stukken betreffende door de Economische, Financiële en Scheepvaartmissie ingediende klachten over de trage afdoening van verzoeken om toewijzing van goederen door de Combined Food Board., 1945; 257; omslag
        - Stukken betreffende het streven om meer onderling contact tussen de persvoorlichters op de departementen van algemeen bestuur, en twee buitenlandse propaganda-acties ten behoeve van hulpverlening aan Nederland., 1945; 258; omslag
      - Reconstructie-plannen, 2.2.2.08
        - Memoranda van Lewis Einstein betreffende de reconstructie van en samenwerking in Europa na de oorlog., 1942; 259; omslag
        - Stukken betreffende het memorandum van P. van Zeeland inzake de economische reconstructie van het na-oorlogse Europa., 1942-1943; 260; omslag
        - Stukken betreffende de Studiegroep voor Reconstructieproblemen., 1942-1945; 261-266; 2 pakken en 4 omslagen
          - Rapporten, algemeen, 1942 - 1943, 261; pak
          - Rapporten, algemeen, 1944 - 1945, 262; pak
          - Rapporten betreffende economische aangelegenheden, 1942 - 1944, 263
          - Teksten van openingsredes op en notulen van de bestuursvergadering van de Netherlands Study Group van 16 juni 1943, 1943, 264
          - Planningsproblemen voor Nederlandse na-oorlogse aangelegenheden, 1943 - 1944, 265
          - Rapporten, vertaald in het Engels, 1944, 266
      - Annexatie-plannen, 2.2.2.09
        - Correspondentie met jhr. J.J.G. Beelaerts van Blokland betreffende eventuele correcties van de Nederlands-Duitse grens na de oorlog., 1943-1944; 267; omslag
        - Stukken betreffende plannen en overleg inzake grenscorrectie met en annexatie van Duits gebied., 1944-1946; 268-269; 2 pakken
          - 1944-1945, 268
          - 1946, 269
        - Rapporten van F. van Itterson betreffende de eventuele annexatie van kolengebieden in het Rijnland., 1945; 270; omslag
      - Nederlands-Indië, 2.2.2.10
        - Nota van C.O. van der Plas, voorzitter van de Nederlands-Indische Commissie voor Australië en Nieuw-Zeeland, betreffende de houding van Australië ten opzichte van Nederlands-Indië, met geleidebrief., 1942; 271; omslag
        - Memoranda van Indonesische verenigingen in de Verenigde Staten aan de Verenigde Naties, betreffende de onafhankelijkheid van Nederlands-Indië. Afschriften., 1945; 272; omslag
        - Stukken betreffende troepenvervoer naar Nederlands-Indië., 1945; 273; omslag
      - Overige bestuursaangelegenheden, 2.2.2.11
        - Teksten van toespraken en artikelen., 1941-1945; 274; pak
        - Brief aan E.F.M.J. Michiels van Verduynen betreffende de opvattingen van Bavarian over het karakter van de Duitsers., 1942; 275; stuk
        - Stukken betreffende de toepassing van evenredige vertegenwoordiging in het politieke systeem binnen het Engelse taalgebied., 1942; 276; omslag
        - Correspondentie met Sir Robert Robinson over de veiligheidspositie van de buurstaten van Duitsland., 1943; 277; omslag
        - Brief van D.H. Meynen betreffende hun onderhoud over het idee om de Quakerswerkzaamheden te laten verrichten, gelijk aan activiteiten van de Society of Friends, die in het vooroorlogse Duitsland zogenaamde Rest Homes beheerden., 1943; 278; stuk
        - Ontwerp-nota van J.W. Albarda, minister van Waterstaat, betreffende de burgerluchtvaart in het kader van het verdrag van Parijs en de protocollen van Londen, met geleidebrief., 1943; 279; omslag
        - Verslag van een onderhoud van de militair Koch met J.H. van Roijen betreffende de politieke situatie in Nederland, doorgezonden door J.M. Somer, hoofd van het Bureau Inlichtingen., 1943; 280; omslag
        - Stukken betreffende een artikel in het Belgische verzetsblad "Le Coq Victorieux" van [december] 1943 naar aanleiding van de 65e verjaardag van koningin Wilhelmina., 1943-1944; 281; omslag
        - Brief van mr. B.T.W. van Hasselt betreffende de regeling inzake de heffing van dubbele belasting op Nederlanders in de Verenigde Staten, met bijlagen., 1944; 282; omslag
        - Krantenartikelen betreffende een speech van J. Goebbels op 8 juli 1944 inzake de noodzaak voor het Duitse volk om oorlog te voeren., 283; omslag
        - Correspondentie met S. Beijl betreffende de exploitatie van onderzeese steenkolenbeddingen, alsmede inzake het winnen van meer steenkool uit mijnen dan tot nog toe gebeurt., 1945; 284; omslag
        - Stukken betreffende de behandeling van het joodse vraagstuk., 1945; 285; omslag
        - Stukken betreffende de schenking door de Nederlandse regering aan Sir Winston Churchill van de originele brieven van John Churchill, 1e Hertog van Marlborough, aan Antonie Heinsius., 1945; 286; omslag
      - Werkzaamheden voortvloeiende uit zijn voormalig ministerschap, 2.2.2.12
        - Stukken betreffende zijn bemoeienis met de werkzaamheden van de Enquêtecommissie Regeringsbeleid 1940 - 1945, met retroacta., 1947-1952, 1956; 287; pak
          Openbaarheid beperkt tot 01-01-2020
        - Stukken betreffende de toezending aan "The New York Times" en "The Washington Post" van een door Van Kleffens in 1943 opgestelde nota over de toekomst en integratie van een naoorlogs Duitsland., 1949; 288; omslag
        - Stukken betreffende zijn bemoeienis met de geschiedschrijving van "Het Koninkrijk der Nederlanden in de Tweede Wereldoorlog" door professor dr. L. de Jong., 1949, 1956 - 1957, 1968 - 1980, 1982 en z.d.; 289; pak